Minutes et répertoires du notaire Maurice Marie Joseph HUSSENOT-DESENONGES, 22 octobre 1913 - 31 décembre 1938 (étude XXXVII)
Archives nationales (France)
- Minutes de Maurice Marie Joseph HUSSENOT-DESENONGES, 23 octobre 1913 - 31 décembre 1938; MC/ET/XXXVII/2623 - MC/ET/XXXVII/3751
  - Minutes. 1924, 25 mars - 31 mars, 25 mars - 31 mars 1924; MC/ET/XXXVII/3092; registre
  - Minutes. 1924, 1er avril - 8 avril, 1er avril - 8 avril 1924; MC/ET/XXXVII/3093; registre
  - Minutes. 1924, 9 avril - 12 avril, 9 avril - 12 avril 1924; MC/ET/XXXVII/3094; registre
  - Minutes. 1924, 14 avril - 23 avril, 14 avril - 23 avril 1924; MC/ET/XXXVII/3095; registre
  - Minutes. 1924, 24 avril - 30 avril, 24 avril - 30 avril 1924; MC/ET/XXXVII/3096; registre
  - Minutes. 1924, 1er mai - 3 mai, 1er mai - 3 mai 1924; MC/ET/XXXVII/3097; registre
  - Minutes. 1924, 5 mai - 9 mai, 5 mai - 9 mai 1924; MC/ET/XXXVII/3098; registre
  - Minutes. 1924, 10 mai - 12 mai, 10 mai - 12 mai 1924; MC/ET/XXXVII/3099; registre
  - Minutes. 1924, 13 mai - 19 mai, 13 mai - 19 mai 1924; MC/ET/XXXVII/3100; registre
  - Minutes. 1924, 20 mai - 27 mai, 20 mai - 27 mai 1924; MC/ET/XXXVII/3101; registre
  - Minutes. 1924, 28 mai - 31 mai, 28 mai - 31 mai 1924; MC/ET/XXXVII/3102; registre
  - Minutes. 1924, 2 juin - 7 juin, 2 juin - 7 juin 1924; MC/ET/XXXVII/3103; registre
  - Minutes. 1924, 10 juin - 14 juin, 10 juin - 14 juin 1924; MC/ET/XXXVII/3104; registre
  - Minutes. 1924, 16 juin - 21 juin, 16 juin - 21 juin 1924; MC/ET/XXXVII/3105; registre
  - Minutes. 1924, 23 juin - 26 juin, 23 juin - 26 juin 1924; MC/ET/XXXVII/3106; registre
  - Minutes. 1924, 27 juin, 27 juin 1924; MC/ET/XXXVII/3107; registre
  - Minutes. 1924, 28 juin - 30 juin, 28 juin - 30 juin 1924; MC/ET/XXXVII/3108; registre
  - Minutes. 1924, 1er juillet - 7 juillet, 1er juillet - 7 juillet 1924; MC/ET/XXXVII/3109; registre
  - Minutes. 1924, 8 juillet - 11 juillet, 8 juillet - 11 juillet 1924; MC/ET/XXXVII/3110; registre
  - Minutes. 1924, 12 juillet - 19 juillet, 12 juillet - 19 juillet 1924; MC/ET/XXXVII/3111; registre
  - Minutes. 1924, 21 juillet - 25 juillet, 21 juillet - 25 juillet 1924; MC/ET/XXXVII/3112; registre
  - Minutes. 1924, 26 juillet - 31 juillet, 26 juillet - 31 juillet 1924; MC/ET/XXXVII/3113; registre
  - Minutes. 1924, 1er août - 8 août, 1er août - 8 août 1924; MC/ET/XXXVII/3114; registre
  - Minutes. 1924, 9 août - 21 août, 9 août - 21 août 1924; MC/ET/XXXVII/3115; registre
  - Minutes. 1924, 22 août - 30 août, 22 août - 30 août 1924; MC/ET/XXXVII/3116; registre
  - Minutes. 1924, 1er septembre - 8 septembre, 1er septembre - 8 septembre 1924; MC/ET/XXXVII/3117; registre
  - Minutes. 1924, 9 septembre - 17 septembre, 9 septembre - 17 septembre 1924; MC/ET/XXXVII/3118; registre
  - Minutes. 1924, 18 septembre - 23 septembre, 18 septembre - 23 septembre 1924; MC/ET/XXXVII/3119; registre
  - Minutes. 1924, 24 septembre - 30 septembre, 24 septembre - 30 septembre 1924; MC/ET/XXXVII/3120; registre
  - Minutes. 1924, 1er octobre - 7 octobre, 1er octobre - 7 octobre 1924; MC/ET/XXXVII/3121; registre
  - Minutes. 1924, 8 octobre - 13 octobre, 8 octobre - 13 octobre 1924; MC/ET/XXXVII/3122; registre
  - Minutes. 1924, 14 octobre - 17 octobre, 14 octobre - 17 octobre 1924; MC/ET/XXXVII/3123; registre
  - Minutes. 1924, 18 octobre - 23 octobre, 18 octobre - 23 octobre 1924; MC/ET/XXXVII/3124; registre
  - Minutes. 1924, 24 octobre - 31 octobre, 24 octobre - 31 octobre 1924; MC/ET/XXXVII/3125; registre
  - Minutes. 1924, 3 novembre - 7 novembre, 3 novembre - 7 novembre 1924; MC/ET/XXXVII/3126; registre
  - Minutes. 1924, 8 novembre, 8 novembre 1924; MC/ET/XXXVII/3127; registre
  - Minutes. 1924, 10 novembre - 19 novembre, 10 novembre - 19 novembre 1924; MC/ET/XXXVII/3128; registre
  - Minutes. 1924, 20 novembre - 25 novembre, 20 novembre - 25 novembre 1924; MC/ET/XXXVII/3129; registre
  - Minutes. 1924, 26 novembre - 28 novembre, 26 novembre - 28 novembre 1924; MC/ET/XXXVII/3130; registre
  - Minutes. 1924, 29 novembre, 29 novembre 1924; MC/ET/XXXVII/3131; registre
  - Minutes. 1924, 1er décembre - 8 décembre, 1er décembre - 8 décembre 1924; MC/ET/XXXVII/3132; registre
  - Minutes. 1924, 9 décembre - 16 décembre, 9 décembre - 16 décembre 1924; MC/ET/XXXVII/3133; registre
  - Minutes. 1924, 17 décembre - 20 décembre, 17 décembre - 20 décembre 1924; MC/ET/XXXVII/3134; registre
  - Minutes. 1924, 22 décembre - 26 décembre, 22 décembre - 26 décembre 1924; MC/ET/XXXVII/3135; registre
  - Minutes. 1924, 27 décembre - 31 décembre, 27 décembre - 31 décembre 1924; MC/ET/XXXVII/3136; registre
  - Minutes. 1925, 5 janvier - 8 janvier, 5 janvier - 8 janvier 1925; MC/ET/XXXVII/3137; registre
  - Minutes. 1925, 9 janvier - 15 janvier, 9 janvier - 15 janvier 1925; MC/ET/XXXVII/3138; registre
  - Minutes. 1925, 16 janvier - 22 janvier, 16 janvier - 22 janvier 1925; MC/ET/XXXVII/3139; registre
  - Minutes. 1925, 23 janvier - 26 janvier, 23 janvier - 26 janvier 1925; MC/ET/XXXVII/3140; registre
  - Minutes. 1925, 27 janvier - 31 janvier, 27 janvier - 31 janvier 1925; MC/ET/XXXVII/3141; registre
  - Minutes. 1925, 2 février - 6 février, 2 février - 6 février 1925; MC/ET/XXXVII/3142; registre
  - Minutes. 1925, 7 février - 13 février, 7 février - 13 février 1925; MC/ET/XXXVII/3143; registre
  - Minutes. 1925, 14 février - 18 février, 14 février - 18 février 1925; MC/ET/XXXVII/3144; registre
  - Minutes. 1925, 19 février - 23 février, 19 février - 23 février 1925; MC/ET/XXXVII/3145; registre
  - Minutes. 1925, 25 février - 28 février, 25 février - 28 février 1925; MC/ET/XXXVII/3146; registre
  - Minutes. 1925, 2 mars - 6 mars, 2 mars - 6 mars 1925; MC/ET/XXXVII/3147; registre
  - Minutes. 1925, 7 mars - 13 mars, 7 mars - 13 mars 1925; MC/ET/XXXVII/3148; registre
  - Minutes. 1925, 14 mars - 18 mars, 14 mars - 18 mars 1925; MC/ET/XXXVII/3149; registre
  - Minutes. 1925, 19 mars - 23 mars, 19 mars - 23 mars 1925; MC/ET/XXXVII/3150; registre
  - Minutes. 1925, 24 mars - 27 mars, 24 mars - 27 mars 1925; MC/ET/XXXVII/3151; registre
  - Minutes. 1925, 28 mars - 31 mars, 28 mars - 31 mars 1925; MC/ET/XXXVII/3152; registre
  - Minutes. 1925, 1er avril - 3 avril, 1er avril - 3 avril 1925; MC/ET/XXXVII/3153; registre
  - Minutes. 1925, 4 avril - 18 avril, 4 avril - 18 avril 1925; MC/ET/XXXVII/3154; registre
  - Minutes. 1925, 20 avril - 24 avril, 20 avril - 24 avril 1925; MC/ET/XXXVII/3155; registre
  - Minutes. 1925, 25 avril - 30 avril, 25 avril - 30 avril 1925; MC/ET/XXXVII/3156; registre
  - Minutes. 1925, 1er mai - 7 mai, 1er mai - 7 mai 1925; MC/ET/XXXVII/3157; registre
  - Minutes. 1925, 8 mai - 11 mai, 8 mai - 11 mai 1925; MC/ET/XXXVII/3158; registre
  - Minutes. 1925, 12 mai - 14 mai, 12 mai - 14 mai 1925; MC/ET/XXXVII/3159; registre
  - Minutes. 1925, 15 mai - 16 mai, 15 mai - 16 mai 1925; MC/ET/XXXVII/3160; registre
  - Minutes. 1925, 18 mai - 23 mai, 18 mai - 23 mai 1925; MC/ET/XXXVII/3161; registre
  - Minutes. 1925, 25 mai - 30 mai, 25 mai - 30 mai 1925; MC/ET/XXXVII/3162; registre
  - Minutes. 1925, 3 juin - 6 juin, 3 juin - 6 juin 1925; MC/ET/XXXVII/3163; registre
  - Minutes. 1925, 8 juin - 15 juin, 8 juin - 15 juin 1925; MC/ET/XXXVII/3164; registre
  - Minutes. 1925, 16 juin - 19 juin, 16 juin - 19 juin 1925; MC/ET/XXXVII/3165; registre
  - Minutes. 1925, 20 juin - 25 juin, 20 juin - 25 juin 1925; MC/ET/XXXVII/3166; registre
  - Minutes. 1925, 26 juin, 26 juin 1925; MC/ET/XXXVII/3167; registre
  - Minutes. 1925, 27 juin - 30 juin, 27 juin - 30 juin 1925; MC/ET/XXXVII/3168; registre
  - Minutes. 1925, 1er juillet - 4 juillet, 1er juillet - 4 juillet 1925; MC/ET/XXXVII/3169; registre
  - Minutes. 1925, 6 juillet - 10 juillet, 6 juillet - 10 juillet 1925; MC/ET/XXXVII/3170; registre
  - Minutes. 1925, 11 juillet - 17 juillet, 11 juillet - 17 juillet 1925; MC/ET/XXXVII/3171; registre
  - Minutes. 1925, 18 juillet - 27 juillet, 18 juillet - 27 juillet 1925; MC/ET/XXXVII/3172; registre
  - Minutes. 1925, 28 juillet - 31 juillet, 28 juillet - 31 juillet 1925; MC/ET/XXXVII/3173; registre
  - Minutes. 1925, 1er août - 8 août, 1er août - 8 août 1925; MC/ET/XXXVII/3174; registre
  - Minutes. 1925, 10 août - 18 août, 10 août - 18 août 1925; MC/ET/XXXVII/3175; registre
  - Minutes. 1925, 19 août - 25 août, 19 août - 25 août 1925; MC/ET/XXXVII/3176; registre
  - Minutes. 1925, 26 août - 31 août, 26 août - 31 août 1925; MC/ET/XXXVII/3177; registre
  - Minutes. 1925, 2 septembre - 12 septembre, 2 septembre - 12 septembre 1925; MC/ET/XXXVII/3178; registre
  - Minutes. 1925, 14 septembre - 19 septembre, 14 septembre - 19 septembre 1925; MC/ET/XXXVII/3179; registre
  - Minutes. 1925, 21 septembre - 30 septembre, 21 septembre - 30 septembre 1925; MC/ET/XXXVII/3180; registre
  - Minutes. 1925, 1er octobre - 5 octobre, 1er octobre - 5 octobre 1925; MC/ET/XXXVII/3181; registre
  - Minutes. 1925, 6 octobre - 14 octobre, 6 octobre - 14 octobre 1925; MC/ET/XXXVII/3182; registre
  - Minutes. 1925, 15 octobre - 17 octobre, 15 octobre - 17 octobre 1925; MC/ET/XXXVII/3183; registre
  - Minutes. 1925, 19 octobre - 23 octobre, 19 octobre - 23 octobre 1925; MC/ET/XXXVII/3184; registre
  - Minutes. 1925, 24 octobre - 31 octobre, 24 octobre - 31 octobre 1925; MC/ET/XXXVII/3185; registre
  - Minutes. 1925, 2 novembre - 4 novembre, 2 novembre - 4 novembre 1925; MC/ET/XXXVII/3186; registre
  - Minutes. 1925, 5 novembre - 10 novembre, 5 novembre - 10 novembre 1925; MC/ET/XXXVII/3187; registre
  - Minutes. 1925, 12 novembre - 16 novembre, 12 novembre - 16 novembre 1925; MC/ET/XXXVII/3188; registre
  - Minutes. 1925, 17 novembre - 23 novembre, 17 novembre - 23 novembre 1925; MC/ET/XXXVII/3189; registre
  - Minutes. 1925, 24 novembre - 30 novembre, 24 novembre - 30 novembre 1925; MC/ET/XXXVII/3190; registre
  - Minutes. 1925, 1er décembre - 5 décembre, 1er décembre - 5 décembre 1925; MC/ET/XXXVII/3191; registre
  - Minutes. 1925, 7 décembre - 12 décembre, 7 décembre - 12 décembre 1925; MC/ET/XXXVII/3192; registre
  - Minutes. 1925, 13 décembre - 18 décembre, 13 décembre - 18 décembre 1925; MC/ET/XXXVII/3193; registre
  - Minutes. 1925, 19 décembre - 24 décembre, 19 décembre - 24 décembre 1925; MC/ET/XXXVII/3194; registre
  - Minutes. 1925, 26 décembre - 31 décembre, 26 décembre - 31 décembre 1925; MC/ET/XXXVII/3195; registre
  - Minutes. 1925, 10 janvier - 27 juin (suppplément n°1), 10 janvier - 27 juin 1925; MC/ET/XXXVII/3196; registre
    Informations complémentaires:
    Supplément n°1 à l'année 1925
  - Minutes. 1925, 3 juillet - 28 décembre (suppplément n°2), 3 juillet - 28 décembre 1925; MC/ET/XXXVII/3197; registre
    Supplément n°2 à l'année 1925
  - Minutes. 1926, 4 janvier - 9 janvier, 4 janvier - 9 janvier 1926; MC/ET/XXXVII/3198; registre
  - Minutes. 1926, 11 janvier - 15 janvier, 11 janvier - 15 janvier 1926; MC/ET/XXXVII/3199; registre
  - Minutes. 1926, 16 janvier - 21 janvier, 16 janvier - 21 janvier 1926; MC/ET/XXXVII/3200; registre
  - Minutes. 1926, 22 janvier - 25 janvier, 22 janvier - 25 janvier 1926; MC/ET/XXXVII/3201; registre
  - Minutes. 1926, 26 janvier - 30 janvier, 26 janvier - 30 janvier 1926; MC/ET/XXXVII/3202; registre
  - Minutes. 1926, 1er février - 5 février, 1er février - 5 février 1926; MC/ET/XXXVII/3203; registre
  - Minutes. 1926, 6 février - 12 février, 6 février - 12 février 1926; MC/ET/XXXVII/3204; registre
  - Minutes. 1926, 13 février - 18 février, 13 février - 18 février 1926; MC/ET/XXXVII/3205; registre
  - Minutes. 1926, 19 février - 23 février, 19 février - 23 février 1926; MC/ET/XXXVII/3206; registre
  - Minutes. 1926, 24 février - 27 février, 24 février - 27 février 1926; MC/ET/XXXVII/3207; registre
  - Minutes. 1926, 1er mars - 6 mars, 1er mars - 6 mars 1926; MC/ET/XXXVII/3208; registre
  - Minutes. 1926, 8 mars - 12 mars, 8 mars - 12 mars 1926; MC/ET/XXXVII/3209; registre
  - Minutes. 1926, 13 mars - 19 mars, 13 mars - 19 mars 1926; MC/ET/XXXVII/3210; registre
  - Minutes. 1926, 20 mars - 26 mars, 20 mars - 26 mars 1926; MC/ET/XXXVII/3211; registre
  - Minutes. 1926, 27 mars - 31 mars, 27 mars - 31 mars 1926; MC/ET/XXXVII/3212; registre
  - Minutes. 1926, 1er avril - 13 avril, 1er avril - 13 avril 1926; MC/ET/XXXVII/3213; registre
  - Minutes. 1926, 14 avril - 15 avril, 14 avril - 15 avril 1926; MC/ET/XXXVII/3214; registre
  - Minutes. 1926, 16 avril - 17 avril, 16 avril - 17 avril 1926; MC/ET/XXXVII/3215; registre
  - Minutes. 1926, 19 avril - 23 avril, 19 avril - 23 avril 1926; MC/ET/XXXVII/3216; registre
  - Minutes. 1926, 24 avril - 30 avril, 24 avril - 30 avril 1926; MC/ET/XXXVII/3217; registre
  - Minutes. 1926, 1er mai - 6 mai, 1er mai - 6 mai 1926; MC/ET/XXXVII/3218; registre
    - Bail par Jacques Ernest Cochereau, industriel, époux d'Andrée Gros, demeurant 51 et 53 rue Olivier Métra, à Gabrielle Chanel, négociante en robes et manteaux, demeurant 31 rue Cambon, d'un local à usage d'atelier, dépendant d'une usine sise 51 et 53 rue Olivier Métra., 6 mai 1926; MC/ET/XXXVII/3218
      Origine de l'information:
      Actes signalés par le personnel du Minutier central des notaires de Paris
      Date de création de la notice: 2019 (M. Locatelli / A. Cojannot)
      bail; négociant; chef d'entreprise; Chanel, Gabrielle; Cochereau, Jacques Ernest; Gros, Andrée; Olivier-Métra (rue); Cambon (rue); habillement
  - Minutes. 1926, 7 mai - 15 mai, 7 mai - 15 mai 1926; MC/ET/XXXVII/3219; registre
  - Minutes. 1926, 17 mai - 25 mai, 17 mai - 25 mai 1926; MC/ET/XXXVII/3220; registre
  - Minutes. 1926, 26 mai - 31 mai, 26 mai - 31 mai 1926; MC/ET/XXXVII/3221; registre
  - Minutes. 1926, 1er juin - 5 juin, 1er juin - 5 juin 1926; MC/ET/XXXVII/3222; registre
  - Minutes. 1926, 7 juin - 10 juin, 7 juin - 10 juin 1926; MC/ET/XXXVII/3223; registre
  - Minutes. 1926, 11 juin - 17 juin, 11 juin - 17 juin 1926; MC/ET/XXXVII/3224; registre
  - Minutes. 1926, 18 juin - 23 juin, 18 juin - 23 juin 1926; MC/ET/XXXVII/3225; registre
  - Minutes. 1926, 24 juin - 30 juin, 24 juin - 30 juin 1926; MC/ET/XXXVII/3226; registre
  - Minutes. 1926, 1er juillet - 8 juillet, 1er juillet - 8 juillet 1926; MC/ET/XXXVII/3227; registre
  - Minutes. 1926, 9 juillet - 15 juillet, 9 juillet - 15 juillet 1926; MC/ET/XXXVII/3228; registre
  - Minutes. 1926, 16 juillet - 26 juillet, 16 juillet - 26 juillet 1926; MC/ET/XXXVII/3229; registre
  - Minutes. 1926, 27 juillet - 31 juillet, 27 juillet - 31 juillet 1926; MC/ET/XXXVII/3230; registre
  - Minutes. 1926, 2 août - 5 août, 2 août - 5 août 1926; MC/ET/XXXVII/3231; registre
  - Minutes. 1926, 7 août - 13 août, 7 août - 13 août 1926; MC/ET/XXXVII/3232; registre
  - Minutes. 1926, 14 août - 31 août, 14 août - 31 août 1926; MC/ET/XXXVII/3233; registre
  - Minutes. 1926, 1er septembre - 22 septembre, 1er septembre - 22 septembre 1926; MC/ET/XXXVII/3234; registre
  - Minutes. 1926, 23 septembre - 30 septembre, 23 septembre - 30 septembre 1926; MC/ET/XXXVII/3235; registre
  - Minutes. 1926, 1er octobre - 8 octobre, 1er octobre - 8 octobre 1926; MC/ET/XXXVII/3236; registre
  - Minutes. 1926, 9 octobre - 18 octobre, 9 octobre - 18 octobre 1926; MC/ET/XXXVII/3237; registre
  - Minutes. 1926, 19 octobre - 22 octobre, 19 octobre - 22 octobre 1926; MC/ET/XXXVII/3238; registre
  - Minutes. 1926, 23 octobre - 30 octobre, 23 octobre - 30 octobre 1926; MC/ET/XXXVII/3239; registre
  - Minutes. 1926, 2 novembre - 8 novembre, 2 novembre - 8 novembre 1926; MC/ET/XXXVII/3240; registre
  - Minutes. 1926, 9 novembre - 13 novembre, 9 novembre - 13 novembre 1926; MC/ET/XXXVII/3241; registre
  - Minutes. 1926, 15 novembre - 18 novembre, 15 novembre - 18 novembre 1926; MC/ET/XXXVII/3242; registre
  - Minutes. 1926, 19 novembre - 23 novembre, 19 novembre - 23 novembre 1926; MC/ET/XXXVII/3243; registre
  - Minutes. 1926, 24 novembre - 30 novembre, 24 novembre - 30 novembre 1926; MC/ET/XXXVII/3244; registre
  - Minutes. 1926, 1er décembre - 8 décembre, 1er décembre - 8 décembre 1926; MC/ET/XXXVII/3245; registre
  - Minutes. 1926, 9 décembre - 16 décembre, 9 décembre - 16 décembre 1926; MC/ET/XXXVII/3246; registre
  - Minutes. 1926, 17 décembre - 23 décembre, 17 décembre - 23 décembre 1926; MC/ET/XXXVII/3247; registre
  - Minutes. 1926, 24 décembre - 30 décembre, 24 décembre - 30 décembre 1926; MC/ET/XXXVII/3248; registre
  - Minutes. 1926, 18 janvier - 27 décembre (supplément), 18 janvier - 27 décembre 1926; MC/ET/XXXVII/3249; registre
    Supplément à l'année 1926
  - Minutes. 1927, 3 janvier - 13 janvier, 3 janvier - 13 janvier 1927; MC/ET/XXXVII/3250; registre
  - Minutes. 1927, 14 janvier - 20 janvier, 14 janvier - 20 janvier 1927; MC/ET/XXXVII/3251; registre
  - Minutes. 1927, 21 janvier - 31 janvier, 21 janvier - 31 janvier 1927; MC/ET/XXXVII/3252; registre
  - Minutes. 1927, 2 février - 11 février, 2 février - 11 février 1927; MC/ET/XXXVII/3253; registre
  - Minutes. 1927, 12 février - 19 février, 12 février - 19 février 1927; MC/ET/XXXVII/3254; registre
  - Minutes. 1927, 20 février - 28 février, 20 février - 28 février 1927; MC/ET/XXXVII/3255; registre
  - Minutes. 1927, 2 mars - 8 mars, 2 mars - 8 mars 1927; MC/ET/XXXVII/3256; registre
  - Minutes. 1927, 9 mars - 15 mars, 9 mars - 15 mars 1927; MC/ET/XXXVII/3257; registre
  - Minutes. 1927, 16 mars - 23 mars, 16 mars - 23 mars 1927; MC/ET/XXXVII/3258; registre
  - Minutes. 1927, 23 mars - 31 mars, 23 mars - 31 mars 1927; MC/ET/XXXVII/3259; registre
  - Minutes. 1927, 1er avril - 8 avril, 1er avril - 8 avril 1927; MC/ET/XXXVII/3260; registre
  - Minutes. 1927, 9 avril - 21 avril, 9 avril - 21 avril 1927; MC/ET/XXXVII/3261; registre
  - Minutes. 1927, 22 avril - 30 avril, 22 avril - 30 avril 1927; MC/ET/XXXVII/3262; registre
  - Minutes. 1927, 2 mai - 10 mai, 2 mai - 10 mai 1927; MC/ET/XXXVII/3263; registre
  - Minutes. 1927, 11 mai - 16 mai, 11 mai - 16 mai 1927; MC/ET/XXXVII/3264; registre
  - Minutes. 1927, 17 mai - 24 mai, 17 mai - 24 mai 1927; MC/ET/XXXVII/3265; registre
  - Minutes. 1927, 25 mai - 31 mai, 25 mai - 31 mai 1927; MC/ET/XXXVII/3266; registre
  - Minutes. 1927, 1er juin - 10 juin, 1er juin - 10 juin 1927; MC/ET/XXXVII/3267; registre
  - Minutes. 1927, 11 juin - 22 juin, 11 juin - 22 juin 1927; MC/ET/XXXVII/3268; registre
  - Minutes. 1927, 23 juin - 30 juin, 23 juin - 30 juin 1927; MC/ET/XXXVII/3269; registre
  - Minutes. 1927, 1er juillet - 8 juillet, 1er juillet - 8 juillet 1927; MC/ET/XXXVII/3270; registre
  - Minutes. 1927, 9 juillet - 23 juillet, 9 juillet - 23 juillet 1927; MC/ET/XXXVII/3271; registre
  - Minutes. 1927, 24 juillet - 30 juillet, 24 juillet - 30 juillet 1927; MC/ET/XXXVII/3272; registre
  - Minutes. 1927, 1er août - 12 août, 1er août - 12 août 1927; MC/ET/XXXVII/3273; registre
  - Minutes. 1927, 16 août - 31 août, 16 août - 31 août 1927; MC/ET/XXXVII/3274; registre
  - Minutes. 1927, 1er septembre - 12 septembre, 1er septembre - 12 septembre 1927; MC/ET/XXXVII/3275; registre
  - Minutes. 1927, 13 septembre - 23 septembre, 13 septembre - 23 septembre 1927; MC/ET/XXXVII/3276; registre
  - Minutes. 1927, 24 septembre - 30 septembre, 24 septembre - 30 septembre 1927; MC/ET/XXXVII/3277; registre
  - Minutes. 1927, 1er octobre - 13 octobre, 1er octobre - 13 octobre 1927; MC/ET/XXXVII/3278; registre
  - Minutes. 1927, 14 octobre - 19 octobre, 14 octobre - 19 octobre 1927; MC/ET/XXXVII/3279; registre
  - Minutes. 1927, 20 octobre - 24 octobre, 20 octobre - 24 octobre 1927; MC/ET/XXXVII/3280; registre
  - Minutes. 1927, 25 octobre - 31 octobre, 25 octobre - 31 octobre 1927; MC/ET/XXXVII/3281; registre
  - Minutes. 1927, 2 novembre - 14 novembre, 2 novembre - 14 novembre 1927; MC/ET/XXXVII/3282; registre
  - Minutes. 1927, 15 novembre - 23 novembre, 15 novembre - 23 novembre 1927; MC/ET/XXXVII/3283; registre
  - Minutes. 1927, 24 novembre - 30 novembre, 24 novembre - 30 novembre 1927; MC/ET/XXXVII/3284; registre
  - Minutes. 1927, 1er décembre - 13 décembre, 1er décembre - 13 décembre 1927; MC/ET/XXXVII/3285; registre
  - Minutes. 1927, 14 décembre - 21 décembre, 14 décembre - 21 décembre 1927; MC/ET/XXXVII/3286; registre
  - Minutes. 1927, 22 décembre - 24 décembre, 22 décembre - 24 décembre 1927; MC/ET/XXXVII/3287; registre
  - Minutes. 1927, 26 décembre - 31 décembre, 26 décembre - 31 décembre 1927; MC/ET/XXXVII/3288; registre
  - Minutes. 1928, 3 janvier - 14 janvier, 3 janvier - 14 janvier 1928; MC/ET/XXXVII/3289; registre
  - Minutes. 1928, 15 janvier - 23 janvier, 15 janvier - 23 janvier 1928; MC/ET/XXXVII/3290; registre
  - Minutes. 1928, 24 janvier - 31 janvier, 24 janvier - 31 janvier 1928; MC/ET/XXXVII/3291; registre
  - Minutes. 1928, 1er février - 9 février, 1er février - 9 février 1928; MC/ET/XXXVII/3292; registre
  - Minutes. 1928, 10 février - 20 février, 10 février - 20 février 1928; MC/ET/XXXVII/3293; registre
  - Minutes. 1928, 21 février - 29 février, 21 février - 29 février 1928; MC/ET/XXXVII/3294; registre
  - Minutes. 1928, 1er mars - 8 mars, 1er mars - 8 mars 1928; MC/ET/XXXVII/3295; registre
  - Minutes. 1928, 9 mars - 13 mars, 9 mars - 13 mars 1928; MC/ET/XXXVII/3296; registre
  - Minutes. 1928, 14 mars - 20 mars, 14 mars - 20 mars 1928; MC/ET/XXXVII/3297; registre
  - Minutes. 1928, 21 mars - 31 mars, 21 mars - 31 mars 1928; MC/ET/XXXVII/3298; registre
  - Minutes. 1928, 2 avril - 5 avril, 2 avril - 5 avril 1928; MC/ET/XXXVII/3299; registre
  - Minutes. 1928, 10 avril - 19 avril, 10 avril - 19 avril 1928; MC/ET/XXXVII/3300; registre
  - Minutes. 1928, 20 avril - 30 avril, 20 avril - 30 avril 1928; MC/ET/XXXVII/3301; registre
  - Minutes. 1928, 1er mai - 11 mai, 1er mai - 11 mai 1928; MC/ET/XXXVII/3302; registre
  - Minutes. 1928, 14 mai - 22 mai, 14 mai - 22 mai 1928; MC/ET/XXXVII/3303; registre
  - Minutes. 1928, 23 mai - 31 mai, 23 mai - 31 mai 1928; MC/ET/XXXVII/3304; registre
  - Minutes. 1928, 1er juin - 11 juin, 1er juin - 11 juin 1928; MC/ET/XXXVII/3305; registre
  - Minutes. 1928, 12 juin - 21 juin, 12 juin - 21 juin 1928; MC/ET/XXXVII/3306; registre
  - Minutes. 1928, 22 juin - 30 juin, 22 juin - 30 juin 1928; MC/ET/XXXVII/3307; registre
  - Minutes. 1928, 2 juillet - 11 juillet, 2 juillet - 11 juillet 1928; MC/ET/XXXVII/3308; registre
  - Minutes. 1928, 12 juillet - 24 juillet, 12 juillet - 24 juillet 1928; MC/ET/XXXVII/3309; registre
  - Minutes. 1928, 25 juillet - 31 juillet, 25 juillet - 31 juillet 1928; MC/ET/XXXVII/3310; registre
  - Minutes. 1928, 1er août - 9 août, 1er août - 9 août 1928; MC/ET/XXXVII/3311; registre
  - Minutes. 1928, 10 août - 30 août, 10 août - 30 août 1928; MC/ET/XXXVII/3312; registre
  - Minutes. 1928, septembre, septembre 1928; MC/ET/XXXVII/3313; registre
  - Minutes. 1928, 1er octobre - 9 octobre, 1er octobre - 9 octobre 1928; MC/ET/XXXVII/3314; registre
  - Minutes. 1928, 10 octobre - 15 octobre, 10 octobre - 15 octobre 1928; MC/ET/XXXVII/3315; registre
  - Minutes. 1928, 16 octobre - 23 octobre, 16 octobre - 23 octobre 1928; MC/ET/XXXVII/3316; registre
  - Minutes. 1928, 24 octobre - 31 octobre, 24 octobre - 31 octobre 1928; MC/ET/XXXVII/3317; registre
  - Minutes. 1928, 2 novembre - 10 novembre, 2 novembre - 10 novembre 1928; MC/ET/XXXVII/3318; registre
  - Minutes. 1928, 12 novembre - 20 novembre, 12 novembre - 20 novembre 1928; MC/ET/XXXVII/3319; registre
  - Minutes. 1928, 21 novembre - 24 novembre, 21 novembre - 24 novembre 1928; MC/ET/XXXVII/3320; registre
  - Minutes. 1928, 26 novembre - 30 novembre, 26 novembre - 30 novembre 1928; MC/ET/XXXVII/3321; registre
  - Minutes. 1928, 1er décembre - 9 décembre, 1er décembre - 9 décembre 1928; MC/ET/XXXVII/3322; registre
  - Minutes. 1928, 10 décembre - 17 décembre, 10 décembre - 17 décembre 1928; MC/ET/XXXVII/3323; registre
  - Minutes. 1928, 18 décembre - 21 décembre, 18 décembre - 21 décembre 1928; MC/ET/XXXVII/3324; registre
  - Minutes. 1928, 22 décembre - 31 décembre, 22 décembre - 31 décembre 1928; MC/ET/XXXVII/3325; registre
  - Minutes. 1929, 2 janvier - 12 janvier, 2 janvier - 12 janvier 1929; MC/ET/XXXVII/3326; registre